【裁判字號】    94,簡上,646
【裁判日期】    950630
【裁判案由】    竊盜
【裁判全文】
臺灣板橋地方法院刑事判決             94年度簡上字第646號
公  訴  人  臺灣板橋地方法院檢察署檢察官
上  訴  人
即  被  告  乙○○
                  （現另案於臺灣臺北監獄臺北分監執行中）
上列上訴人因竊盜案件，不服本院民國94年10月11日94年度簡字
第4586號第一審判決（聲請簡易判決處刑案號：94年度偵字第13
438 號），提起上訴，本院管轄之第二審合議庭判決如下：
    主  文
原判決撤銷。
乙○○竊盜，累犯，處有期徒刑月，如易科罰金，以佰元折
算壹日。
    事  實
一、乙○○有多次竊盜及違反麻醉藥品管理條例等案件前科，其
    於民國93年間因竊盜等案件，經本院93年度簡字第997 號判
    決，就其竊盜部分判處有期徒刑4 月，如易科罰金以300 元
    折算1 日；就其侵占部分則判處罰金4 千元，如易服勞役以
    300 元折算1 日確定，並於93年8 月18日繳清罰金（含易科
    罰金）執行完畢（宣告有期徒刑執行完畢部分，再犯本罪構
    成累犯）；又於94年間因犯竊盜罪，經本院於94年度簡字第
    2177號判決判處有期徒刑5 月，如易科罰金，以3 百元折算
    1 日確定（尚未執行完畢，不構成本件累犯）。詎其仍不知
    悔改，竟意圖為自己不法之所有，於94年8 月7 日晚上10時
    許前往臺北縣中和市○○街五號「小北百貨公司」內購物時
    ，竊取豐資生活館有限公司所有、由店員甲○○所管理，價
    值約新台幣（下同）399 元之「旁氏植物系列面膜」1 盒，
    得手後置放於其褲袋中，未取出結帳即離開結帳櫃台，嗣因
    行經該「小北百貨公司」裝有偵測裝置之大門，上開未消磁
    之「旁氏植物系列面膜」1 盒使大門警報響起，始為甲○○
    發現而報警查獲。
二、案經甲○○訴由臺北縣政府警察局中和分局報請臺灣板橋地
    方法院檢察署檢察官偵查後，聲請簡易判決處刑。
    理  由
一、訊據被告乙○○固坦承其確於前揭時、地，在小北百貨公司
    內，將豐資生活館有限公司所有，由店員甲○○所管理之價
    值約新臺幣399 元之旁氏植物系列面膜1 盒放入其短褲口袋
    ，未取出結帳，而於行經裝有偵測裝置之大門時被當場查獲
    等事實。惟仍矢口否認有何竊盜之犯行，辯稱：因為我當時
    牽著一隻狗在買東西，為了要照顧狗，才會疏忽，我只是買
    東西放記結帳，並不是要偷東西云云。惟查：
    (一)證人甲○○於本院審理證稱：94年8 月份我臺北縣中和市
      ○○街5 號小北百貨公司內，擔任外場負責補貨的人員，
      94年8 月7 日22時許，被告乙○○到小北百貨買東西，身
      上有一盒價值399 元之旁氏植物系列面膜1 盒沒有結帳，
      被告走出大門時，大門的警報器感應條碼沒有消磁，就嗶
      嗶叫，我就去帶被告進來我們櫃台，叫被告將買的東西拿
      出來，被告將買的西莎狗飼料5 罐、茶裡王飲料1 罐拿出
      來之後，我們再叫被告走出大門一次，結果警報器仍然在
      響，所以我們認為被告身上還有東西沒有拿出來結帳，這
      時候被告才從褲子口袋內拿出旁氏植物系列面膜1 盒，我
      們就報警處理。被告當時好像有叫我們原諒他，不要報警
      ；我記得後來被告在警察局向警察說他是忘記付錢，但我
      們當時查獲他當時，他並沒有這樣向我們說等語（見本院
      卷第54-57頁）
    (二)被告雖辯稱：我當時牽了一隻馬爾濟斯狗到小北百貨買東
      西，一開始是先拿面膜，再去買狗飼料5 罐時，因為狗會
      跑，所以我一手要牽狗，另一隻手為了要拿狗飼料，只好
      把面膜放口袋，我拿了狗飼料5 罐後，再去櫃檯旁的飲料
      櫃拿一瓶茶類飲料，我當時到櫃台時一手牽狗、一手拿我
      買的狗罐頭和飲料結帳，忘記口袋裡還有一盒面膜，就沒
      有拿出來結帳，結果付錢完走出大門，警報器就響了，我
      被店員帶回櫃台，把買的東西拿出來後，再走一次大門，
      結果警報器又響，我才想起來有面膜一盒忘了結帳，我並
      不是要偷面膜云云。惟查：
      (1)本件被告固然牽了一隻小狗進入小北百貨買東西，因照
        顧小狗之故，或有分神之可能。惟依被告所陳，其進入
        小北百貨不過購買3 樣物品即行離去，其先購買前開面
        膜1 盒後，走至狗飼料貨架前，將上開面膜1 盒放入褲
        袋，一手牽狗，一手拿狗飼料5 盒，即走往結帳櫃檯，
        於櫃檯邊之飲料櫃順手拿一瓶「茶裡王」飲料後，即行
        結帳，是其購物過程前後應不過5 至10分鐘，購買物品
        之品項甚少，衡諸常情，豈有可能記得就所買物品其中
        二項結帳，而單獨遺忘另一項商品之理？
      (2)再者，被告於購物結帳後，行經小北百貨公司裝設有警
        報器之大門，引發警報器後，經店員甲○○攔下帶回櫃
        檯時，若被告果係忘記有面膜1 盒需結帳，於此時亦應
        即取出未結帳之該盒面膜交與店員結帳，以避免誤會；
        詎被告竟仍未取出前開面膜1 盒結帳，而於受店員要求
        第二次經過大門，再次引發報報器作響後，始行「記起
        還有1 盒面膜忘了結帳」，顯係其偷竊之後仍心存僥倖
        ，其前開所辯顯與常情不符，不足採信。
      (3)況且，被告購買之狗飼料5 罐單價不過100 多元，「茶
        裡王」飲料1 罐不過2 、30元，被告亦自承其當日於小
        北百貨公司購物結帳之金額約僅100 多元（見本院卷第
        59 頁）， 而被告所稱其「忘記」結帳之面膜1 包金額
        即高達399 元，遠高於被告其他所有購物品項之結帳金
        額。被告記得其購買物品其中便宜之2 項要結帳，獨獨
        對價格最高之上開商品忘記要結帳；況且前開小北百貨
        公司備有手推車及提籃供客人使用，業據證人甲○○證
        述明確（見本院卷第57頁），本件被告若因牽狗之故，
        無法順利拿取購物品項，何不拿取購物提籃使用？凡此
        均與一般常情相悖。可見本件被告應係貪圖小利，有意
        順手牽羊，並非如其所辯單純忘記結帳而已。
      (4)末查，被告前已有多次竊盜之前科，有臺灣高等法院被
        告前案紀錄表一份附卷可稽，是其對於法律保護他人財
        產不受侵害，及刑法處罰竊盜之規範意旨應知之甚詳，
        對於可能涉犯竊盜之瓜田李下情形，亦應較常人更為敏
        感，以免再誤蹈法網，衡情應無僅購買3 項物品，即忘
        記其中1 項不予結帳之可能。從而，被告前揭所辯，均
        顯係事後卸責之詞，要無可信。
    (三)此外，並有台北縣政府警察局中和分局自願受搜索同意書
      1 紙、搜索扣押筆錄1 份、扣押物品目錄表、收據各1 紙
      、委託書、贓物認領保管單各1 紙、贓物照片及指認照片
      各1 幀附卷可稽（94年偵字第13438 號第19-24 、28-31
      頁）。
    (四)綜上所述，本件事證明確，被告犯行堪予認定。
二、核被告所為，係犯刑法第320 條第1 項之竊盜罪。又被告有
    如事實欄所示之論罪科刑執行前科，有卷附之臺灣高等法院
    被告前案紀錄表可按，其於受有期徒刑執行完畢後，五年內
    再犯本件有期徒刑以上之罪，為累犯，應依同法第47條之規
    定加重其刑。本院審酌被告正值青年，身體健全，卻不謀正
    道賺取財物，因貪圖私利而行竊，造成告訴人財產損失及生
    活不便，其復有多項竊盜前科，已如前述，素行欠佳，竟仍
    不知悔改而為本件犯行，其犯罪之動機、目的、手段均非可
    取，犯後猶否認犯行，態度不佳，惟本件被告竊取之財物價
    值不過399 元，價值甚微，犯罪所生危害尚屬輕微，與被告
    先前所犯竊盜罪係竊取機車之情狀有別（見卷附93年度簡字
    第997 號、94年度簡字第2177號判決書），原審依據上揭事
    證論以被告竊盜罪責，固屬正確，惟量處被告有期徒刑6 月
    ，與被告犯罪所生危害之情狀相較，容嫌過重，要與罪刑相
    當原則之精神有違。是本件被告提起上訴，否認犯罪，雖無
    足採，惟原判決之量刑既有上開可議之處，自屬無從維持，
    應由本院將原判決撤銷改判，量處如主文第二項所示之刑，
    並諭知易科罰金之折算標準，以資懲儆。
據上論斷，應依刑事訴訟法第455 條之1 第1 項、第3 項、第36
9 條第1 項前段、第364 條、第299 條第1 項前段，刑法第320
條第1 項、第47條、第41條第1 項前段，罰金罰鍰提高標準條例
第1 條前段、第2 條，判決如主文。
本案經檢察官林俊儀到庭執行職務。
中    華    民    國    95    年    6     月    30    日
                  刑事第五庭審判長法  官  陳坤地
                                  法  官  李麗珠
                                  法  官  許映鈞
以上正本證明與原本無異。
不得上訴。
                                  書記官  呂苗澂
中    華    民    國    95    年    6     月    30    日
附錄本案論罪科刑法條全文
中華民國刑法第320條
意圖為自己或第三人不法之所有，而竊取他人之動產者，為竊盜
罪，處五年以下有期徒刑、拘役或五百元以下罰金。
意圖為自己或第三人不法之利益，而竊佔他人之不動產者，依前
項之規定處斷。
前二項之未遂犯罰之。


司法院資訊處製作；財團法人民間司法改革基金會備份。
